【裁判字號】    99,訴,747
【裁判日期】    991116
【裁判案由】    違反毒品危害防制條例
【裁判全文】
臺灣嘉義地方法院刑事判決               99年度訴字第747號
公  訴  人    臺灣嘉義地方法院檢察署檢察官
被      告    陳言合
              林連富
前列二人共同
指定辯護人    本院公設辯護人  顏玲玲
上列被告因違反毒品危害防制條例案件，經檢察官提起公訴（99
年度偵字第5844、7051、7175號），本院判決如下：
    主    文
陳言合犯如附表一罪刑欄所示之罪，各處如附表一罪刑欄所示之
刑。應執行有期徒刑肆年貳月，未扣案之門號0000000000號行動
電話壹具（含SIM卡壹張），沒收，如全部或一部不能沒收時，
追徵其價額；販賣第二級毒品所得合計新臺幣貳萬元沒收，如全
部或一部不能沒收時，以其財產抵償之。
林連富犯如附表二罪刑欄所示之罪，均累犯，各處如附表二罪刑
欄所示之刑。應執行有期徒刑肆年拾壹月，未扣案之門號000000
0000號行動電話壹具（含SIM卡壹張），沒收，如全部或一部不
能沒收時，追徵其價額；販賣第二級毒品所得合計新臺幣參萬零
伍佰元沒收，如全部或一部不能沒收時，以其財產抵償之。
    犯罪事實
一、陳言合明知甲基安非他命為毒品危害防制條例第2條第2項第
    2款所定之第二級毒品，非經許可不得販賣，竟基於販賣第
    二級毒品甲基安非他命以牟利之犯意，以門號0000000000號
    之行動電話，作為聯絡販賣毒品之工具，於附表一所示之時
    間、地點，販賣如附表一所示金額之甲基安非他命予林連富
    ，合計得款金額為新台幣（下同）20,000元。
二、林連富前曾違反毒品危害防制條例犯行，經本院以98年度朴
    簡字第196號於民國98年7月30日判處有期徒刑2月確定，於
    98 年12月9日易科罰金執行完畢。詎其仍不知悔改，明知甲
    基安非他命為毒品危害防制條例第2條第2項第2款所定之第
    二級毒品，非經許可不得販賣，竟基於販賣第二級毒品甲基
    安非他命以牟利之犯意，於向陳言合或不詳之人購入毒品甲
    基安非他命後，以門號0000000000號之行動電話，作為聯絡
    販賣毒品之工具，於附表二所示之時間、地點，販賣如附表
    二所示金額之甲基安非他命予附表二所示之對象，合計得款
    金額為30,500元。
三、案經嘉義市政府警察局移送臺灣嘉義地方法院檢察署檢察官
    偵查起訴。
    理    由
一、按被告以外之人於審判外之陳述，經當事人於審判程序同意
    作為證據，法院審酌該言詞陳述或書面陳述作成時之情況，
    認為適當者，亦得為證據。當事人、代理人或辯護人於法院
    調查證據時，知有第159條第1項不得為證據之情形，而未於
    言詞辯論終結前聲明異議，視為有前項之同意，刑事訴訟法
    第159條之5定有明文。查本件認定事實所援引具傳聞性質之
    言詞或書面證據，關於證據能力，提示當事人及辯護人均對
    之表示無意見，並同意有證據能力（見本院訴卷第37頁、第
    55頁），亦未於本案言詞辯論終結前聲明異議，而本院審酌
    該等審判外陳述作成當時之過程、內容、功能等情況綜合判
    斷，認具備合法可信之適當性保障而具證據能力，得採為認
    定事實之基礎，合先敘明。
二、上開犯罪事實一部分，業據被告陳言合於偵查及審理中自白
    不諱（見偵卷第154至155頁、本院卷第37頁、60頁至61頁）
    核與證人即共同被告林連富於偵查及本院之中證述（見偵卷
    第133頁至134頁、本院卷第19頁、第61頁至62頁）情節相符
    ，復有其所持用之門號0000000000號之行動電話與共同被告
    林連富所持用之門號0000000000號之行動電話間之通聯記錄
    （見偵卷第141頁至151頁）在卷可稽，足認其上開任意性自
    白與事實相符，足堪採憑。而犯罪事實二部分，亦據被告林
    連富於偵查及審理中坦承不諱（見偵卷第91頁至95頁、第13
    4頁至135頁、聲羈卷第14頁至15頁、本院卷第15頁至18頁、
    第37頁、第60頁至61頁），核與證人張豈銓、葉宸佑、侯順
    溢、林義順、張俊義於警詢與偵查中之證述（見警卷第1頁
    至15頁、第17頁至18頁、第25至26頁、第31頁至34頁、第39
    頁至40頁、偵卷第9頁至11頁、第23頁至29頁、第47至49頁
    、第57頁至58頁、第68頁至70頁、第71至72頁、第79頁至82
    頁）情節相符，此外，並有被告林連富所持用之門號000000
    0000號之行動電話與證人張豈銓所持用之門號0000000000號
    行動電話、葉宸佑所使用之00-000000號市內電話、侯順溢
    所持用之門號0000000000號行動電話、林義順所持用之門號
    0000000000號行動電話及張俊義所持用之門號0000000000號
    行動電話間之通訊監察譯文在卷可稽（見偵卷第15頁至18頁
    、第51至54頁、第65至66頁、第59至61頁、第73至76頁），
    亦足認被告林連富上開任意性自白與事實相符，堪予採信。
    再販賣毒品之所謂販賣行為，係行為人基於營利之目的，而
    販入或賣出毒品而言，販賣毒品者，其主觀上須有營利之意
    圖，且客觀上有販賣之行為，即足構成，至於實際上是否已
    經獲利，則非所問。是於有償讓與他人之初，係基於營利之
    意思，並著手實施，而因故無法高於購入之原價出售，最後
    不得不以原價或低於原價讓與他人時，仍屬販賣行為（最高
    法院93年度臺上字一第165號判決意旨參照）。復衡毒品濫
    用，危害國民健康與社會安定日益嚴重，為杜絕毒品犯罪，
    警察機關對於販賣毒品之犯罪行為，嚴加查緝，無形亦造成
    毒品不易取得且價格昂貴，絕無可能甘冒被查緝而遭重罪制
    裁之風險，毫無獲利而為販賣毒品之理。是其販入之價格必
    較其出售之價格為低，而有從中賺取買賣價差牟利之意圖及
    事實，應屬合理認定。本件被告陳言合自承販賣安非他與被
    告林連富4次，每次得款5,000元（見本院卷第60頁至61頁）
    ，而林連富亦自承以5,000元代價向被告陳言合所購買之安
    非他命1包，可分成4包，每包可賣2,000元等語（見本院卷
    第63頁），是被告二人如附表一、二所示之販賣安非他犯行
    ，顯均有牟利意圖甚明。本件事證明確，被告二人上開犯行
    堪以認定，應予依法論科。
三、查甲基安非他命為毒品危害防制條例第2條第2項第2款所定
    之第二級毒品，故核被告陳言合、林連富所為，均係犯毒品
    危害防制條例第4條第2項之販賣第二級毒品罪。被告二人持
    有所欲販賣甲基安非他命之低度行為，為販賣之高度行為所
    吸收，而被告林連富向被告陳言合之販入甲基安非他命之前
    階段行為亦為嗣後之賣出行為所吸收，均不另論罪。被告陳
    言合所犯如附表一所示4罪間，其犯意各別、行為互殊，應
    予分論併罰；而被告林連富合所犯如附表二所示15罪間，亦
    犯意各別，行為互殊，亦應予分論併罰。
四、被告林連富前曾因違反毒品危害防制條例，經本院以98年度
    朴簡字第196號於民國98年7月30日判處有期徒刑2月確定，
    於98年12月9日易科罰金執行完畢一情，有臺灣高等法院被
    告前案紀錄表1份在卷可查，其於受徒刑之執行完畢後，5年
    以內故意再犯附表二所示有期徒刑以上之罪，均為累犯，應
    依法各加重其刑（法定本刑為無期徒刑部分，依法不得加重
    ）。再按「犯毒品危害防制條例第4條至第8條、第10條或第
    11條之罪，供出毒品來源，因而查獲其他正犯或共犯者，減
    輕或免除其刑。犯第4條至第8條之罪於偵查及審判中均自白
    者，減輕其刑。」毒品危害防制條例第17條第1、2項定有明
    文。而依毒品危害防制條例第17條修正立法理由觀之，第1
    項乃為有效追查毒品來源，斷絕毒品供給，以杜絕毒品氾濫
    ，祇須行為人願意供出毒品來源之上手，因而查獲其他正犯
    或共犯者，即可邀減輕或免除其刑之寬典；第2項則為使刑
    事案件儘速確定，鼓勵被告認罪，並節省司法資源，苟行為
    人於偵查及審判中均自白者，即符減刑要件，是上開2項規
    定之立法目的及減免條件並不相同，二者自無法規競合之當
    然吸收關係可言，則除予以免除其刑之情形外，自應依刑法
    第71條第2項規定，當先適用毒品危害防制條例第17條第2項
    減輕其刑，再依同條例第17條第1項遞減其刑。經查，本件
    被告陳言合與林連富於偵查及審判中均自白上開附表一、二
    販賣毒品犯行（見偵卷第91頁至95頁、第134頁至135頁、第
    154至155頁、聲羈卷第14頁至15頁、本院卷第15頁至18頁、
    第37頁、第60頁至61頁），二人均合於毒品危害防制條例第
    17條第2項規定，爰依該規定減輕其刑；另被告林連富就附
    表二所示編號二至十五之犯行，並於偵查中向警方供出其毒
    品之來源，而經警因而查獲本件同案被告陳言合，再經臺灣
    嘉義地方法院檢察署檢察官偵查後，一起提起公訴之情，有
    警卷及偵查卷可稽，是被告林連富就附表二所示編號二至十
    五部分亦合於毒品危害防制條例第17條第1項規定，而應減
    輕或免除其刑，故被告林連富就附表二編號一之犯行，應先
    依累犯之規定加重其刑後（法定本刑為無期徒刑部分，依法
    不得加重），再依毒品危害防制條例第17條第2項減輕其刑
    ；另就附表二所示編號二至十五之犯行，則均應先依累犯之
    規定加重其刑後（法定本刑為無期徒刑部分，依法不得加重
    ），再依毒品危害防制條例第17條第2項減輕其刑，復再依
    同條第1項遞減其刑。爰審酌被告林連富國中畢業之智識程
    度，其自述之前從事幫家裡種檳榔，家裡尚有父母、小孩、
    太太等人之生活狀況；被告陳言合國中畢業之智識程度，其
    自述之前從事製茶，家裡尚有父母、太太、兩個小孩之生活
    狀況。二人四肢健全，竟不思循正途賺取金錢，反意圖牟取
    暴利，販賣甲基安非他命予他人，戕害國人健康惡性非輕，
    惟其所販賣之數量非大，犯後均能坦承犯行，尚知悔悟之態
    度，及其各自所販賣毒品之次數、數量等一切情狀，分別量
    處如附表一、二所示之刑，並定其應執行之刑。
五、按未扣案之門號0000000000號與0000000000號之行動電話各
    1具（均含SIM卡1張）行動電話，分別為被告陳言合與林連
    富為附表一、附表二所示販賣第二級毒品行為時，與購毒者
    聯繫購毒事宜時所使用之工具，係被告陳言合與林連富所有
    供販賣第二級毒品使用之物，業據其二人供承在卷（見偵卷
    第137頁背面、第154頁、本院卷第15頁），該2具行動電話
    雖未扣案，惟無證據證明業已滅失，仍應依毒品危害防制條
    例第19條第1項規定宣告沒收，如全部或一部不能沒收時，
    追徵其價額；又被告陳言合與林連富未扣案之如附表一、附
    表二所示各次販賣第二級毒品所得價金，應依毒品危害防制
    條例第19條第1項規定宣告沒收，如全部或一部不能沒收時
    ，以其財產抵償之。
據上論斷，應依刑事訴訟法第299條第1項前段，毒品危害防制條
例第4條第2項、第17條、第19條第1項，刑法第11條、第47條第1
項、第51條第5款，判決如主文。
本案經檢察官曹合一到庭執行職務。
中    華    民    國    99    年    11    月    16    日
                  刑事第二庭  審判長法  官  沈福財
                                    法  官  卓春慧
                                    法  官  黃明展
以上正本證明與原本無異。
如不服本判決應於收受判決後10日內向本院提出上訴書狀，並應
敘述具體理由；其未敘述上訴理由者，應於上訴期間屆滿後20日
內向本院補提理由書（均須按他造當事人之人數附繕本）「切勿
逕送上級法院」。
中    華    民    國    99    年    11    月    16    日
                                    書記官  張宇安
附錄本案論罪科刑法條：
毒品危害防制條例第4條
製造、運輸、販賣第一級毒品者，處死刑或無期徒刑；處無期徒
刑者，得併科新臺幣2千萬元以下罰金。
製造、運輸、販賣第二級毒品者，處無期徒刑或7年以上有期徒
刑，得併科新臺幣1千萬元以下罰金。
製造、運輸、販賣第三級毒品者，處5年以上有期徒刑，得併科
新臺幣7百萬元以下罰金。
製造、運輸、販賣第四級毒品者，處3年以上10年以下有期徒刑
，得併科新臺幣3百萬元以下罰金。
製造、運輸、販賣專供製造或施用毒品之器具者，處1年以上7年
以下有期徒刑，得併科新臺幣1百萬元以下罰金。
前五項之未遂犯罰之。
附表一：被告陳言合所犯各罪及罪刑
┌──┬────┬──────┬───────┬────────┐
│編號│犯罪時間│犯罪地點    │犯罪行為方式、│宣告罪刑        │
│    │        │            │數量及金額    │                │
│    │        │            │              │                │
├──┼────┼──────┼───────┼────────┤
│一  │99年3 月│嘉義市東區彌│販售予林連富：│陳言合販賣第二級│
│    │6 日14時│陀路163 號7 │重量1 錢甲基安│毒品，處有期徒刑│
│    │38分許  │樓5         │非他命1 包，價│參年捌月。未扣案│
│    │        │            │值5,000元。   │之門號0000000000│
│    │        │            │              │號行動電話壹具（│
│    │        │            │              │含SIM卡壹張）， │
│    │        │            │              │沒收，如全部或一│
│    │        │            │              │部不能沒收時，追│
│    │        │            │              │徵其價額；販賣第│
│    │        │            │              │二級毒品所得新臺│
│    │        │            │              │幣伍仟元沒收，如│
│    │        │            │              │全部或一部不能沒│
│    │        │            │              │收時，以其財產抵│
│    │        │            │              │償之。          │
│    │        │            │              │                │
├──┼────┼──────┼───────┼────────┤
│二  │99年3 月│嘉義市東區彌│販售予林連富：│陳言合販賣第二級│
│    │10日17時│陀路163 號7 │重量1 錢甲基安│毒品，處有期徒刑│
│    │56分許  │樓5         │非他命1 包，價│參年捌月。未扣案│
│    │        │            │值5,000元。   │之門號0000000000│
│    │        │            │              │號行動電話壹具（│
│    │        │            │              │含SIM卡壹張）， │
│    │        │            │              │沒收，如全部或一│
│    │        │            │              │部不能沒收時，追│
│    │        │            │              │徵其價額；販賣第│
│    │        │            │              │二級毒品所得新臺│
│    │        │            │              │幣伍仟元沒收，如│
│    │        │            │              │全部或一部不能沒│
│    │        │            │              │收時，以其財產抵│
│    │        │            │              │償之。          │
│    │        │            │              │                │
├──┼────┼──────┼───────┼────────┤
│三  │99年3 月│嘉義市東區彌│販售予林連富：│陳言合販賣第二級│
│    │13日17時│陀路163 號7 │重量1 錢甲基安│毒品，處有期徒刑│
│    │39分許  │樓5         │非他命1 包，價│參年捌月。未扣案│
│    │        │            │值5,000元。   │之門號0000000000│
│    │        │            │              │號行動電話壹具（│
│    │        │            │              │含SIM卡壹張）， │
│    │        │            │              │沒收，如全部或一│
│    │        │            │              │部不能沒收時，追│
│    │        │            │              │徵其價額；販賣第│
│    │        │            │              │二級毒品所得新臺│
│    │        │            │              │幣伍仟元沒收，如│
│    │        │            │              │全部或一部不能沒│
│    │        │            │              │收時，以其財產抵│
│    │        │            │              │償之。          │
│    │        │            │              │                │
├──┼────┼──────┼───────┼────────┤
│四  │99年3 月│嘉義市東區彌│販售予林連富：│陳言合販賣第二級│
│    │24日13時│陀路163 號7 │重量1 錢甲基安│毒品，處有期徒刑│
│    │22分    │樓5         │非他命1 包，價│參年捌月。未扣案│
│    │        │            │值5,000元。   │之門號0000000000│
│    │        │            │              │號行動電話壹具（│
│    │        │            │              │含SIM卡壹張）， │
│    │        │            │              │沒收，如全部或一│
│    │        │            │              │部不能沒收時，追│
│    │        │            │              │徵其價額；販賣第│
│    │        │            │              │二級毒品所得新臺│
│    │        │            │              │幣伍仟元沒收，如│
│    │        │            │              │全部或一部不能沒│
│    │        │            │              │收時，以其財產抵│
│    │        │            │              │償之。          │
│    │        │            │              │                │
└──┴────┴──────┴───────┴────────┘
附表二：被告林連富所犯各罪及罪刑
┌──┬────┬──────┬───────┬────────────┐
│編號│犯罪時間│犯罪地點    │犯罪行為方式、│宣告罪刑                │
│    │        │            │數量及金額    │                        │
│    │        │            │              │                        │
├──┼────┼──────┼───────┼────────────┤
│    │99年2 月│嘉義縣民雄鄉│售予張豈銓重量│林連富販賣第二級毒品，累│
│一  │3 日凌晨│興南村頭橋  │4 分之1 錢甲基│犯，處有期徒刑參年玖月。│
│    │0 時52分│706號       │安非他命1包， │未扣案之門號0000000000號│
│    │許      │            │金額2,000元。 │行動電話壹具（含SIM卡壹 │
│    │        │            │              │張），沒收，如全部或一部│
│    │        │            │              │不能沒收時，追徵其價額；│
│    │        │            │              │販賣第二級毒品所得新臺幣│
│    │        │            │              │貳仟元沒收，如全部或一部│
│    │        │            │              │不能沒收時，以其財產抵償│
│    │        │            │              │之。                    │
├──┼────┼──────┼───────┼────────────┤
│二  │99年3 月│嘉義市興業東│販售予張豈銓  │林連富販賣第二級毒品，累│
│    │10日21時│路62號巷口  │甲基安非他命1 │犯，處有期徒刑貳年貳月。│
│    │23分許  │            │包，金額3,500 │未扣案之門號0000000000號│
│    │        │            │元。          │行動電話壹具（含SIM卡壹 │
│    │        │            │              │張），沒收，如全部或一部│
│    │        │            │              │不能沒收時，追徵其價額；│
│    │        │            │              │販賣第二級毒品所得新臺幣│
│    │        │            │              │參仟伍佰元沒收，如全部或│
│    │        │            │              │一部不能沒收時，以其財產│
│    │        │            │              │抵償之。                │
├──┼────┼──────┼───────┼────────────┤
│    │99年3 月│嘉義市興業東│售予張豈銓重量│林連富販賣第二級毒品，累│
│三  │13日15時│路62號巷口  │4 分之1 錢甲基│犯，處有期徒刑貳年壹月。│
│    │46分許  │            │安非他命1包， │未扣案之門號0000000000號│
│    │        │            │金額2,000元。 │行動電話壹具（含SIM卡壹 │
│    │        │            │              │張），沒收，如全部或一部│
│    │        │            │              │不能沒收時，追徵其價額；│
│    │        │            │              │販賣第二級毒品所得新臺幣│
│    │        │            │              │貳仟元沒收，如全部或一部│
│    │        │            │              │不能沒收時，以其財產抵償│
│    │        │            │              │之。                    │
│    │        │            │              │                        │
├──┼────┼──────┼───────┼────────────┤
│四  │99年3 月│嘉義縣民雄鄉│售予張豈銓重量│林連富販賣第二級毒品，累│
│    │21日21時│興南村頭橋  │4 分之1 錢甲基│犯，處有期徒刑貳年壹月。│
│    │36分許  │706號       │安非他命1包， │未扣案之門號0000000000號│
│    │        │            │金額2,000元。 │行動電話壹具（含SIM卡壹 │
│    │        │            │              │張），沒收，如全部或一部│
│    │        │            │              │不能沒收時，追徵其價額  │
│    │        │            │              │；販賣第二級毒品所得新臺│
│    │        │            │              │幣貳仟元沒收，如全部或一│
│    │        │            │              │部不能沒收時，以其財產抵│
│    │        │            │              │償之。                  │
│    │        │            │              │                        │
├──┼────┼──────┼───────┼────────────┤
│五  │99年4 月│嘉義縣民雄鄉│售予張豈銓重量│林連富販賣第二級毒品，累│
│    │6 日22時│興南村頭橋  │4 分之1 錢甲基│犯，處有期徒刑貳年壹月。│
│    │6 分許  │706號       │安非他命1包， │未扣案之門號0000000000號│
│    │        │            │金額2,000元。 │之行動電話壹具（含SIM卡 │
│    │        │            │              │壹張），沒收，如全部或一│
│    │        │            │              │部不能沒收時，追徵其價額│
│    │        │            │              │；販賣第二級毒品所得新臺│
│    │        │            │              │幣貳仟元沒收，如全部或一│
│    │        │            │              │部不能沒收時，以其財產抵│
│    │        │            │              │償之。                  │
├──┼────┼──────┼───────┼────────────┤
│六  │99年4 月│嘉義縣民雄鄉│售予張豈銓重量│林連富販賣第二級毒品，累│
│    │12日23時│興南村頭橋  │4 分之1 錢甲基│犯，處有期徒刑貳年壹月。│
│    │48分許  │706號       │安非他命1包， │未扣案之門號0000000000號│
│    │        │            │金額2,000元。 │行動電話壹具（含SIM卡壹 │
│    │        │            │              │張），沒收，如全部或一部│
│    │        │            │              │不能沒收時，追徵其價額；│
│    │        │            │              │販賣第二級毒品所得新臺幣│
│    │        │            │              │貳仟元沒收，如全部或一部│
│    │        │            │              │不能沒收時，以其財產抵償│
│    │        │            │              │之。                    │
│    │        │            │              │                        │
├──┼────┼──────┼───────┼────────────┤
│七  │99年4 月│嘉義縣民雄鄉│售予張豈銓重量│林連富販賣第二級毒品，累│
│    │27日23時│興南村頭橋  │4 分之1 錢甲基│犯，處有期徒刑貳年壹月。│
│    │9分許   │706號       │安非他命1包， │未扣案之門號0000000000號│
│    │        │            │金額2,000     │行動電話壹具（含SIM卡壹 │
│    │        │            │元。          │張），沒收，如全部或一部│
│    │        │            │              │不能沒收時，追徵其價額；│
│    │        │            │              │販賣第二級毒品所得新臺幣│
│    │        │            │              │貳仟元沒收，如全部或一部│
│    │        │            │              │不能沒收時，以其財產財產│
│    │        │            │              │抵償之。                │
│    │        │            │              │                        │
├──┼────┼──────┼───────┼────────────┤
│八  │99年4 月│嘉義縣民雄鄉│售予葉辰佑重量│林連富販賣第二級毒品，累│
│    │3 日17時│牛稠溪統一超│4 分之 1 錢甲 │犯，處有期徒刑貳年壹月。│
│    │14分許及│商旁巷內。  │基安非他命1包 │未扣案之門號0000000000號│
│    │17時43分│            │，金額2,000元 │行動電話壹具（含SIM卡壹 │
│    │許、同日│            │。            │張），沒收，如全部或一部│
│    │17 時51 │            │              │不能沒收時，追徵其價額  │
│    │分及18時│            │              │；販賣第二級毒品所得新臺│
│    │8 分許  │            │              │幣貳仟元沒收，如全部或一│
│    │        │            │              │部不能沒收時，以其財產抵│
│    │        │            │              │償之。                  │
│    │        │            │              │                        │
├──┼────┼──────┼───────┼────────────┤
│    │99年3 月│嘉義市興業西│售予侯順溢甲基│林連富販賣第二級毒品，累│
│九  │13日15  │路526 號全買│安非他命2包， │犯，處有期徒刑貳年參月。│
│    │時46分許│大賣場旁    │金額5,000元。 │未扣案之門號0000000000號│
│    │        │            │              │行動電話壹具（含SIM卡壹 │
│    │        │            │              │張），沒收，如全部或一部│
│    │        │            │              │不能沒收時，追徵其價額；│
│    │        │            │              │販賣第二級毒品所得新臺幣│
│    │        │            │              │伍仟元沒收，如全部或一部│
│    │        │            │              │不能沒收時，以其財產抵償│
│    │        │            │              │之。                    │
│    │        │            │              │                        │
│    │        │            │              │                        │
│    │        │            │              │                        │
├──┼────┼──────┼───────┼────────────┤
│十  │99年4 月│嘉義市興業西│售予侯順溢甲基│林連富販賣第二級毒品，累│
│    │1 日21  │路526 號全買│安非他命 1包，│犯，處有期徒刑貳年貳月。│
│    │時59分許│大賣場旁    │金額3,000 元。│未扣案之門號0000000000號│
│    │        │            │              │行動電話壹具（含SIM卡壹 │
│    │        │            │              │張），沒收，如全部或一部│
│    │        │            │              │不能沒收時，追徵其價額  │
│    │        │            │              │；販賣第二級毒品所得新臺│
│    │        │            │              │幣參仟元沒收，如全部或一│
│    │        │            │              │部不能沒收時，以其財產抵│
│    │        │            │              │償之。                  │
├──┼────┼──────┼───────┼────────────┤
│十一│99年3 月│嘉義縣竹崎鄉│售予林義順甲基│林連富販賣第二級毒品，累│
│    │14日12  │昇平村舊社公│安非他命 1 包 │犯，處有期徒刑貳年。未扣│
│    │時36分許│墓前馬路旁  │，金額 1,000  │案之門號0000000000號行動│
│    │        │            │元。          │電話壹具（含SIM卡壹張） │
│    │        │            │              │，沒收，如全部或一部不能│
│    │        │            │              │沒收時，追徵其價額；販賣│
│    │        │            │              │第二級毒品所得新臺幣壹仟│
│    │        │            │              │元沒收，如全部或一部不能│
│    │        │            │              │沒收時，以其財產抵償之。│
│    │        │            │              │                        │
├──┼────┼──────┼───────┼────────────┤
│十二│99年4 月│嘉義縣竹崎鄉│售予林義順甲基│林連富販賣第二級毒品，累│
│    │14日12  │昇平村舊社公│安非他命 1 包 │犯，處有期徒刑貳年。未扣│
│    │時2 分許│墓前馬路旁  │，金額 1,000  │案之門號0000000000號行動│
│    │        │            │元。          │電話壹具（含SIM卡壹張） │
│    │        │            │              │，沒收，如全部或一部不能│
│    │        │            │              │沒收時，追徵其價額；販賣│
│    │        │            │              │第二級毒品所得新臺幣壹仟│
│    │        │            │              │元沒收，如全部或一部不能│
│    │        │            │              │沒收時，以其財產抵償之。│
│    │        │            │              │                        │
│    │        │            │              │                        │
│    │        │            │              │                        │
├──┼────┼──────┼───────┼────────────┤
│十三│99年3 月│嘉義縣民雄鄉│售予張俊義甲基│林連富販賣第二級毒品，累│
│    │31日15時│興南村頭橋  │安非他命 1 包 │犯，處有期徒刑貳年。未扣│
│    │43分許  │706 號      │，金額 1,000元│案之門號0000000000號行動│
│    │        │            │。            │電話壹具（含SIM卡壹張） │
│    │        │            │              │，沒收，如全部或一部不能│
│    │        │            │              │沒收時，追徵其價額；販賣│
│    │        │            │              │第二級毒品所得新臺幣壹仟│
│    │        │            │              │元沒收，如全部或一部不能│
│    │        │            │              │沒收時，以其財產抵償之。│
│    │        │            │              │                        │
├──┼────┼──────┼───────┼────────────┤
│十四│99年4 月│嘉義市○○路│販售予張俊義  │林連富販賣第二級毒品，累│
│    │16日4 時│興嘉公園旁  │甲基安非他命1 │犯，處有期徒刑貳年。未扣│
│    │32分許  │            │包，金額1,000 │案之門號0000000000號行動│
│    │        │            │元。          │電話壹具（含SIM卡壹張） │
│    │        │            │              │，沒收，如全部或一部不能│
│    │        │            │              │沒收時，追徵其價額；販賣│
│    │        │            │              │第二級毒品所得新臺幣壹仟│
│    │        │            │              │元沒收，如全部或一部不能│
│    │        │            │              │沒收時，以其財產抵償之。│
│    │        │            │              │                        │
├──┼────┼──────┼───────┼────────────┤
│十五│99年4 月│嘉義縣民雄鄉│販售予張俊義  │林連富販賣第二級毒品，累│
│    │24日10時│牛稠溪堤防附│甲基安非他命1 │犯，處有期徒刑貳年。未扣│
│    │20分許  │近          │包，金額1,000 │案之門號0000000000號行動│
│    │        │            │元。          │電話壹具（含SIM卡壹張） │
│    │        │            │              │，沒收，如全部或一部不能│
│    │        │            │              │沒收時，追徵其價額；販賣│
│    │        │            │              │第二級毒品所得新臺幣壹仟│
│    │        │            │              │元沒收，如全部或一部不能│
│    │        │            │              │沒收時，以其財產抵償之。│
│    │        │            │              │                        │
└──┴────┴──────┴───────┴────────────┘

司法院資訊處製作；財團法人民間司法改革基金會備份。
